臺灣高等法院臺中分院刑事判決
110年度交上易字第946號
上  訴  人  臺灣臺中地方檢察署檢察官
被      告  張松岳
上列上訴人因被告過失致死案件，不服臺灣臺中地方法院110年
度交易字第148號中華民國110年10月13日第一審判決(起訴案號
：臺灣臺中地方檢察署108年度醫偵字第36號)，提起上訴，本院
判決如下：
    主  文
上訴駁回。
    事實及理由
一、本案經本院審理結果，認為第一審判決認事用法及量刑均無
    不當，應予維持，除證據部分應補充「被告甲○○於本院準備
    程序及審理時之自白」外，餘皆引用第一審判決書記載之事
    實、證據及理由(如附件)。
二、檢察官上訴意旨略以：告訴人乙○○於本案喪失摯愛的妻子，
    導致原本幸福美滿的家庭生活因本案而支離破碎，且當時正
    值就學年齡的未成年子女缺乏被害人的良善照顧(按:被害人
    為家庭主婦)，讓告訴人於事業、家庭疲於奔命、兩頭燒等
    ，而被告卻未有任何的道歉或愧意的表示或提供任何協助，
    亦未向家屬道歉，顯見被告犯行態度不佳，對於自身之行為
    未見有何積極悔悟，故本案實不宜給予被告減刑之寬典。承
    此以言，果若未將告訴人之處境及所受之損害予以充分考量
    ，即對被告所為予以輕判，則無異是告訴人的二次傷害，蓋
    法律的天秤，告訴人的呼聲以及所遭受之損害亦應被充分且
    完整的考量，方符公允。原審判決僅判處被告有期徒刑6月
    ，並得易科罰金，尚嫌過輕，難收懲儆之效，尚難謂符合罪
    刑相當原則等語。
三、原判決科刑理由係以行為人之責任為基礎，審酌被告駕車未
    能善盡注意義務，致釀本件事故，致被害人死亡，其行為雖
    非如故意犯罪具較高之可非難性，然其疏忽及此，造成被害
    人死亡之無法挽回結果，導致天人永隔、家庭破碎及告訴人
    心中傷痛，仍值非難；衡以被告犯後坦承犯行，尚知悔悟，
    然尚未與告訴人調解成立之結果及原因，及本件有送請交通
    事故鑑定，認被害人駕車違反號誌管制(闖紅燈)進入路口，
    與被告同為肇事原因，有臺中市車輛行車事故鑑定委員會鑑
    定意見書可佐，另考量被告自陳之教育程度、職業、家庭經
    濟狀況等一切情狀，量處有期徒刑6月，並諭知以新臺幣(下
    同)1千元折算1日之易科罰金折算標準。經核原判決科刑時
    審酌之上開情狀，業已考量刑法第57條所列各款事項，就檢
    察官上訴意旨所舉各項量刑因子亦有加以斟酌，所處刑度並
    無違背公平正義及比例原則，應屬妥適。另經被告投保之國
    泰產物保險股份有限公司襄理白宗政於本院準備程序中陳稱
    ：本件強制險已經賠償200萬元，我們有提出願意另外賠償
    告訴人30萬元，但是告訴人要求400萬元，雙方已經調解很
    多次，都沒有達成共識等語(本院卷第50頁)，是被告尚非全
    無賠償告訴人所受損害。本件上訴為無理由，應予駁回。
據上論斷，應依刑事訴訟法第368條、第373條，判決如主文。
本案經檢察官蕭如娟提起公訴，檢察官洪志明提起上訴，檢察官
丙○○到庭執行職務。
中　　華　　民　　國　　111 　年　　1 　　月　　19　　日
                  刑事第八庭  審判長法  官  林清鈞
                                    法  官  簡婉倫
                                    法  官  黃小琴
以上正本證明與原本無異。
不得上訴。
                                    書記官  李宜珊

中　　華　　民　　國　　111 　年　　1 　　月　　19　　日